臺灣高等法院高雄分院民事判決　　　　　96年度再易字第15號
再審原告　陳清實即龍美企業行
再審被告　甲○○
　　　　　乙○○○
上列當事人間侵權行為損害賠償事件，再審原告對於中華民國96
年4月18日本院95年度上字第125號民事確定判決，提起再審之訴
，本院判決如下：
    主  文
再審之訴駁回。
再審訴訟費用由再審原告負擔。
    理  由
一、再審原告主張：(一)行政院勞工委員會南區勞動檢查所函所送
    「澎湖縣龍美企業行所僱勞工從事挖土機保養作業發生勞工
    張瑛傑死亡災害檢查初步報告書」（含附件、附圖及附照）
    ，其內容有關「發生經過」及「災害原因分析」等之記載及
    所附肇事現場圖，皆為有利於再審原告之證物，漏未斟酌，
    有民事訴訟法第497 條再審事由及同法第496 條第1 項第13
    款之再審事由；(二)再審原告於96年7 月25日始發覺其所有之
    平台船（龍美八號、龍美十號）均有海域作業所必備之安全
    設備，此有(1)該平台船及拖板船救生衣設備及船頭、船尾、
    左、右邊護欄之相片12張可稽；(2)高雄港務局民國92年10月
    7 日所發給之高港航字第910149號船名龍美八號及高雄港務
    局92年10月8日所發給之高港航字第910152號船名龍美十號
    船舶檢查記錄簿可稽，原確定判決對於前揭證物未經斟酌，
    有民事訴訟法第496條第1項第13款所規定之再審事由。
二、本件再審原告所主張發現未經斟酌之證據即行政院勞工委員
    會南區勞動檢查所函所送澎湖縣龍美企業行所僱勞工從事挖
    土機保養作業發生勞工張瑛傑死亡災害檢查初步報告書、及
    前揭文件所附龍門漁港碼頭肇事現場圖，乃由原一審法院臺
    灣澎湖地方法院依職權函查而得之證物（1 審卷第35至43頁
    ），於再審原告提起二審上訴時，即已於民事辯論意旨狀內
    就該證物為爭執（2 審卷第141 至142 頁），是再審原告於
    前訴訟程序即已知其存在並加以使用。按再審之訴，應於30
    日之不變期間內提起；其期間自判決確定時起算。又判決於
    上訴期間屆滿時確定。不得上訴之判決，於宣示時確定；不
    宣示者，於送達時確定，民事訴訟法第500 條第1 項、第2
    項，第398 條第1 項本文、第2 項定有明文。本院確定判決
    ，係於民國96年5 月3 日確定，經本院調閱該確定判決卷核
    閱無訛，有本院民事確定判決證明書正本乙紙在卷可稽（2
    審卷第184 頁），再審原告遲至96年8 月2 日，始行提起本
    件再審之訴，顯已逾30日之不變期間。
三、另，再審原告所主張其於96年7 月25日始發覺其所有之平台
    船（龍美八號、龍美十號）有海域作業安全設備合格檢查之
    證明（即船舶檢查記錄簿及照片12張），有民事訴訟法第
    496 條第1 項第13款之情形而提起再審之訴。惟查，前揭船
    舶檢查記錄簿係高雄港務局分別於92年10月7 日（高港航字
    第910149號、船名龍美八號）、92年10月8 日所發給（高港
    航字第910152號、船名龍美十號）之每年定期檢查文件，顯
    為船舶所有人即再審原告於前訴訟程序之事實審即已知之事
    實，知之而不為主張，依同法第496 條第1 項但書規定，自
    不得以此為由提起再審之訴。至於再審原告所提之照片12張
    其上標示日期為2007年（即民國96年）7 月25日，而內容無
    非係現場位置、拖船內擺設之救生衣設備、平台船所擺設之
    救生衣設備、拖船之前後左右狀況及拖船潮汐前後狀況等，
    足認該等照片係於96年7 月25日所拍攝，自只能證明拍攝當
    日之景物或現況為何，尚無從證明事發之日（即94年2 月13
    日）亦為如此，該部分尚難認係屬未經斟酌之重要證物。
四、揆諸前開說明，再審原告提起本訴，部分為不合法，部分顯
    無理由，爰不經言詞辯論，全部逕予判決駁回，並依民事訴
    訟法第502 條第1 項、第2 項，第78條，判決如主文。
中　　華　　民　　國　　96　　年　　9 　　月　　20　　日
                            民事第六庭
                                審判長法官  許明進
                                法      官  張明振
                                法      官  陳真真
以上正本證明與原本無異。
本件不得上訴。
中　　華　　民　　國　　96　　年　　9 　　月　　20　　日
                                書  記  官  黃一秋
